臺灣高等法院高雄分院刑事判決　　　　　　　　九十三年度上更(一)字第二一五號
　　上　訴　人
　　即　被　告　乙○○
　　指定辯護人　本院公設辯護人　李佩娟
右上訴人因違反槍砲彈藥刀械管制條例等案件，不服臺灣高雄地方法院九十二年度重
訴字第六二號中華民國九十二年十二月十二日第一審判決（起訴案號：臺灣高雄地方
法院檢察署九十二年度偵字第五二三Ｏ號；移
第四六八三號），提起上訴，判決後，經最高法院發回更審，本院判決如左：
      主  文
原判決關於未經許可製造爆裂物、加重強盜部分及其定應執行刑撤銷。
乙○○未經許可，製造爆裂物，處有期徒刑伍年，併科罰金新台幣拾萬元，罰金如易
服勞役，以新台幣玖佰元即銀元參佰元折算壹日，扣案之土製爆裂物壹枚沒收；又連
續意圖為自己不法之所有，結夥三人以上，攜帶兇器，於夜間侵入住宅，以強暴、脅
迫之方法，致使不能抗拒而取他人之物，處有期徒刑捌年，扣案之玩具手槍壹支、番
刀壹支、手銬壹副、頭套一個、前開土製爆裂物壹枚均沒收；扣案之第一級毒品海洛
因壹大包（淨重玖點柒陸公克）沒收銷燬。應執行有期徒刑拾貳年陸月，併科罰金新
台幣拾萬元，罰金如易服勞役，以新台幣玖佰元即銀元參佰元折算壹日。扣案之土製
爆裂物壹枚、玩具手槍壹支、番刀壹支、手銬壹副、頭套一個均沒收；扣案之第一級
毒品海洛因陸小包（合計淨重玖點柒陸公克）沒收銷燬。
      事  實
一、乙○○前曾有妨害自由、過失致人於死、持有手槍等前科（不構成累犯），猶不
    知悔改，於民國九十一年九月間某日，因得知假釋被撤銷，心情不佳意欲尋死，
    竟未經許可，在其高雄縣大樹鄉○○路新春巷三十三號住處，擅自以直徑五十公
    厘、高一百三十五公厘之圓柱形味王蘆筍露鐵罐為容器，將五十公克黑色火藥、
    二十公厘鐵釘七百七十一支裝入鐵罐內，並用衛生紙填塞，復接上三百三十公厘
    之爆引，製造具有殺傷力之土製爆裂物一枚，若點燃爆引，可延伸引燃罐內火藥
    而發生爆炸，並未經許可而持有之。
二、乙○○夥同江春榮、黃信華、許全信，或夥同江春榮、黃信華及一不詳姓名之成
    年人，或夥同江春榮、黃信華，或夥同江春榮、許全信（三人均另經檢察官偵查
    中），共同基於意圖為自己不法所有之概括犯意聯絡，連續結夥三人以上，於如
    附表一所示時、地，持如附表二所示之玩具手槍、番刀或爆裂物等兇器，以如附
    表二所示之強暴、脅迫方法，致使如附表二所示之被害人高天龍等人不能抗拒，
    而強取被害人高天龍等人如附表一所示之財物，得手後朋分花用。
三、嗣於九十二年二月十七日上午十一時四十分許，乙○○駕駛先前竊得之車牌號碼
    六Ｍ─二０一八號ＫＩＡ牌自用小客車（竊盜部分已經本院前審判決確定），途
    經高雄縣仁武鄉○○村○○路二六七巷巷口時為警查獲，並當場在其所攜帶之皮
    包內起出乙○○所有玩具手槍一支、手銬一副、行動電話三支、鑰匙三支、向「
    蘇董」之人搶得之海洛因六小包（已因送鑑定混成一大包，淨重九點七六公克）
    、安非他命一小包；在其褲子右側口袋內取出土製爆裂物一枚等物；另在上開自
    用小客車上起出番刀一支、江春榮所有頭套一個、血跡衣物四件、吸管四支等物
    ，即如附表二所示之物品，並於不知情之余彬豪處查獲許振福遭強盜，而由乙○
    ○於九十二年二月中旬交予余彬豪使用之摩托羅拉牌Ｖ三六八八型手機一只，乙
    ○○於有偵查權限之機關發覺犯罪前，即自動供出其非法製造爆裂物，並報繳該
    爆裂物及如附表一所示之各次強盜行為，自首而接受裁判。
四、案經高雄市政府警察局左營分局、高雄縣政府警察局仁武分局移送臺灣高雄地方
    法院檢察署檢察官偵查起訴。
      理  由
一、右揭事實，業據上訴人即被告乙○○（下稱被告）於警詢、檢察官偵查中、原審
    及本院審理時供承不諱，且查：
（一）扣案之土製爆裂物經以Ｘ光透視法、拆解法、火藥試燃法等鑑驗方法鑑驗結果
      ：該爆裂物重三五○公克、係以直徑五○公厘、高一三五公厘之圓柱形味王蘆
      筍露鐵罐為容器，鐵罐外部以黃色膠帶纏繞，鐵罐一端外露二一○公厘長之爆
      引。經拆解後檢視，該爆引全長三三○公厘，並與內裝之五十公克黑色火藥（
      黑色火藥取樣試燃，產生火藥之爆燃現象）連接，罐內另裝長二十公厘之鐵釘
      七七一支及用衛生紙填塞，若點燃爆引，可延伸引燃罐內火藥發生爆炸，認具
      有殺傷力，並有內政部警政署刑事警察局九十二年三月十三日刑偵五字第○九
      二○○四○八八四號鑑驗通知書一紙、照片一幀在卷足憑，是扣案之爆裂物係
      屬槍砲彈藥刀械管制條例第四條第一項第二款所指之爆裂物無訛。
（二）被告夥同江春榮、黃信華、許全信，或夥同江春榮、黃信華及不詳姓名之成年
      男子，或夥同江春榮、許全信結夥三人以上、攜帶兇器、於夜間侵入有人居住
      之建築物或住宅強劫如附表一所示財物之犯行，並有被害人高天龍、黃石柱、
      吳素慧、蔡志鴻、何豐勝、許振福、沈華山、林文進、吳再春、林舉華、張武
      陽、王素華於警詢及偵查中、證人林志成、林志忠、李錫榮、陳鏡秋、陳春菊
      、劉自強於警詢中、證人鄭進益、鄭文旗、尤樹茂於警詢及偵查中，證人余彬
      豪於警詢中均證述明確屬實、並有贓物認領保管收據三紙、照片二幀在卷可稽
      。又被告因強盜而取得之毒品，確係第一級毒品海洛因，合計淨重九點七六公
      克乙節，亦有法務部調查局九十三年一月十四日調字第二二ＯＯ一六四八七號
      鑑定通知書在卷可考（見本院前審上訴卷第六六頁），而扣案之玩具手槍無法
      裝填彈丸及發射彈丸，認不具殺傷力乙節，亦有高雄縣政府警察局九十二年三
      月十一日槍彈鑑定書附卷可稽（見偵卷第三三三至三三四頁），被告罪證明確
      ，犯行均堪認定。至被告就附表一編號一所示之共犯，被告雖均供稱共犯一共
      僅三人（包括被告），但被害人等則一致指稱當時有四人共同強盜，本院認應
      以被害人等一致之指訴為可採；另被告就附表一編號四向「蘇董」搶得之第一
      級毒品，被告雖表示實際所搶得之海洛因較多，扣押之部分係其分得之部分云
      云，惟本院查無證據足資證明被告等所搶得之數額超過扣押部分，本院爰認定
      扣押部分即為其搶得之數額。
二、被告辯稱：本件關於伊所犯製造爆裂物及強盜部分係自首，應可獲減輕其刑等語
    。按所謂自首，祇以犯人在其犯罪未發覺前，向該管公務員自承犯罪而受裁判為
    已足，至是否同受他案訊問一併供出，與其自首之效力，並不生影響。又所謂發
    覺，固非以有偵查犯罪權之機關或人員確知其人犯罪無誤為必要，而於對其發生
    嫌疑時，即得謂已發覺；但此項對犯人之嫌疑，仍須有確切之根據得為合理之可
    疑者，始足當之，若單純主觀上之懷疑，要不得謂已發生懷疑，最高法院三十年
    台上字第一四Ｏ號、七十二年台上字第六四一號分別著有判例可資參考。經查本
    件查扣之土製爆裂物，係被告因竊盜案經警查獲，主動向警員陳金昌供出其持有
    爆裂物一枚而查獲等情，業據證人陳金昌於本院前審審理時結證屬實，雖證人陳
    金昌並證稱伊係根據某些情報或之前曾聽人提及過，約略知被告持有爆裂物云云
    ，惟經質之情報來源，亦無法明確提出消息來源，或指出其合理懷疑之根據所在
    ，依上揭最高法院七十二年台上字第六四一號判例意旨，被告此部分所為應係自
    首，而應依槍砲彈藥刀械管制條例第十八條第一項之規定減輕。又查如附表一編
    號一至四等強盜犯行，係被告因本件竊盜案被查獲時，由其主動向警員陳金昌、
    邱專望承認涉案而查獲，其等之前並不確知本件強盜犯行等情，業據證人陳金昌
    、邱專望於本院前審審理時結證屬實，而如附表一編號一、三、四等犯行，被害
    人高天龍等人於案發後甚至並未報案一節，亦據被害人高天龍、吳素慧、沈華山
    、吳再春、林文進、林舉華、王素華、張武陽等人於警詢時證述明確，依上揭最
    高法院三十年台上字第一四Ｏ號判例意旨，被告此部分亦符合自首之要件，應依
    刑法第六十二條前段之規定減輕其刑，被告上開辯解尚堪採信。
三、按被告持以強盜之扳手、柴刀、番刀，均質硬尖銳；土製爆裂物則具有瞬間爆發
    性，依社會一般觀念，足以對人之生命、身體構成威脅，在客觀上顯然具有危險
    性，應屬兇器無訛（最高法院七十年台上字第一六一三號判例參考）。核被告製
    造爆裂物之行為，係犯槍砲彈藥刀械管制條例第七條第一項之未經許可製造爆裂
    物罪，未經許可持有爆裂物之行為，為高度之製造爆裂物行為所吸收，不另論罪
    ；被告結夥三人以上，持附表一所示之柴刀、番刀、爆裂物等兇器，於夜間侵入
    如附表一所示之住宅或有人居住之建築物，強劫如附表一編號一、二、三所示被
    害人高天龍等人財物之犯行，核係犯同法第三百三十條第一項之加重強盜罪。被
    告結夥三人以上，持玩具手槍，於夜間侵入如附表一編號四所示之住宅，強劫如
    附表一編號四所示被害人「蘇董」財物之犯行，亦係犯同法第三百三十條第一項
    之加重強盜罪。被告與江春榮、黃信華及一不詳姓名之成年人，就如附表一編號
    一所示加重強盜部分；與江春榮、黃信華就如附表一編號二所示加重強盜部分；
    與江春榮、黃信華、許全信就如附表一編號三所示加重強盜部分；與江春榮、許
    全信就如附表一編號四所示加重強盜部分之犯行，分別有犯意之聯絡，行為之分
    擔，就各該次犯行均為共同甲犯。被告前後所為數加重強盜行為，時間緊接，所
    犯基本罪名各相同，顯係基於概括之犯意反覆為之，為連續犯，依刑法第五十六
    條之規定，均以一罪論，並論以刑法第三百三十條第一項即如附表一編號四之加
    重強盜罪。被告就如附表一編號一、二、三所示各次加重強盜罪，均係以一個加
    重強盜行為，而同時侵害數被害人之法益，觸犯數罪名，為想像競合犯，應各從
    一重處斷（至附表一編號四部分，被告本意即在強押蘇董搶劫，並未對王素華、
    張武陽二人搶劫，此從王素華及張武陽二人之筆錄可知，此部分並非想像競合犯
    ）。被告就附表一編號四部分，另同時喝令王素華、張武陽、「蘇董」等三人不
    要動，妨害其等三人行動自由，繼押「蘇董」外出後強劫其財物，均係犯刑法第
    三百零二條第一項之妨害自由罪（被告等三人押蘇董外出，並非強盜罪之當然結
    果）。被告乙○○與江春榮、許全信等三人，就上開妨害自由行為，有犯意之聯
    絡與行為之分擔，均為共同甲犯；被告係基於一行為同時妨害王素華、張武陽、
    「蘇董」等三人之行動自由，此部分亦為想像競合犯，應從其一重論處。此部分
    犯行未據檢察官起訴，但因與起訴部分有方法結果之牽連關係，為起訴效力所及
    ，本院自得併予審理；至附表一編號一至三部分，其行為雖亦妨害其他被害人之
    行動自由，但此係為達成強盜目的之強暴方法，不另論罪。又就附表一編號四部
    分，被告以強盜之手段取得第一級毒品海洛因後予以持有之行為，核係犯毒品危
    害防制條例第十一條第一項之持有第一級毒品罪（此部分已經檢察官於原審審理
    中當庭追加起訴，請求法院併予審理）。被告持有第一級毒品後，毒品危害防制
    條例已於九十二年七月九日修甲公布，九十三年一月九日生效，就持有毒品達一
    定數量者（就施用第一級毒品之數量為五公克），加重其刑至二分之一。被告行
    為後法律有變更，且變更後之法律較不利於被告，依刑法第二條第一項但書之規
    定，應適用較有利於被告之修甲前毒品危害防制條例之規定。被告乙○○與江春
    榮、許全信等三人，就上開持有毒品行為，有犯意之聯絡與行為之分擔，亦均為
    共同甲犯。所犯加重強盜罪、妨害自由罪、持有第一級毒品罪等三罪間，有方法
    結果之牽連關係，為裁判上一罪，應從其較重之加重強盜罪一罪論處。被告所犯
    製造爆裂物罪及加重強盜罪間，犯意各別，罪質各異，行為互殊，犯罪構成要件
    不同，且被告製造爆裂物係因假釋被撤銷而意欲尋死所致，並非自始即意圖以持
    該爆裂物作為強盜之方法，自不能論以牽連犯，而應依數罪併罰之規定處理（最
    高法院八十七年度台上字第四Ｏ一九號判決意旨參考），是上開二罪為數罪，應
    予分論併罰。又製造爆裂物後，其持有行為為製造之當然結果，縱其以該爆裂物
    犯強盜案件，亦不牽連犯未經許可持有爆裂物罪，附此說明。被告所為上開製造
    爆裂物部分，及強盜罪部分，均係自首，已如前述，應分別依槍砲彈藥刀械管制
    條例第十八條第一項、刑法第六十二條前段之規定減輕其刑。
四、原審以被告罪證明確，予以論科，固非無見，惟查：（一）按從刑應於主刑之後
    諭知沒收，始謂合法，原判決既認如附表二編號七之鑰匙一支，係被告所有供行
    竊所用之物，乃原判決主文誤於被告製造爆裂物之主刑之後諭知沒收，容有未洽
    。（二）原判決雖諭知如附表二編號十三之第一級毒品海洛因壹大包係違禁物，
    而依毒品危害防制條例第十八條第一項之規定諭知收銷燬，惟扣案物「壹大包」
    究否係毒品海洛因，其重量若干？原判決理由並未敘明所憑之依據，致原判決主
    文、事實及理由，均不明確，亦有未合。（三）本件被告所犯關於製造爆裂物及
    加重強盜部分，均符合自首之要件，已如前述，原判決認所犯上開二罪均無自首
    之適用，同有未合。（四）被告就附表一編號四部分，另犯妨害自由罪，已如前
    述，原判決就此部分漏未論以妨害自由罪，自有未合。（五）被告製造爆裂物係
    因假釋被撤銷而意欲尋死所致，並非自始即意圖以持該爆裂物作為強盜之方法，
    自不能論以牽連犯，而應依數罪併罰之規定處理（最高法院八十七年度台上字第
    四Ｏ一九號判決意旨參考），原判決認被告所犯製造爆裂物罪與加重強盜罪間，
    有方法結果之牽連關係，應從一重之製造爆裂物罪處斷云云，同有誤會（六）被
    告就如附表二編號一、二、三所示各次加重強盜罪，均係以一個加重強盜行為，
    而侵害數被害人之法益，觸犯數罪名，為想像競合犯，應各從一重處斷，原判決
    未注意及此，而漏未於判決理由內論列，亦有疏失。被告上訴意旨以原審量刑過
    重為由，提起上訴，雖無理由，惟原判決既有上揭可議之處，自應由本院將原判
    決關於未經許可製造爆裂物、加重強盜部分及其定應執行刑撤銷改判。爰審酌被
    告素行不佳，復製造爆裂物、連續竊盜、結夥三人以上持有刀槍及爆裂物，侵入
    民宅作案，造成被害人終生之恐懼，所為嚴重影響社會治安，破壞社會善良風俗
    甚鉅，惟念其犯後坦承犯行，深知悔悟等情狀，分別量處如主文第二項所示之刑
    ，並定其應執行之刑，另就製造爆裂物罪併科罰金部分，諭知其易服勞役之折算
  標準。扣案如附表二編號六之土製爆裂物一枚係違禁物，應依刑法第三十八條第
    一項第一款之規定宣告沒收；扣案如附表二編號五、八、九之不具殺傷力之玩具
    手槍一支、番刀一支、手銬一副等物，係被告所有供犯罪所用之物，又附表二編
    號十之頭套一個，係共犯江春榮所有供犯罪所用之物，業據被告供陳在卷，均應
    依刑法第三十八條第一項第二款之規定宣告沒收。又扣案如附表二編號十三之海
    洛因一大包係第一級毒品海洛因，淨重九點七六公克，應依毒品危害防制條例第
    十八條第一項前段之規定諭知沒收銷燬。另附表二編號十一、十二之血跡衣物四
    件、行動電話三支、鑰匙一支等物，與被告犯罪無直接關係；又扣案附表二編號
    十四、十五之安非他命一小包、吸管四支等物，雖係被告所有，惟係供被告施用
    毒品安非他命所用之物，該施用第二級毒品之犯行，業由台灣高雄地方法院檢察
    署檢察官以九十二年度毒偵字第一一三六號聲請送勒戒處所觀察勒戒、強制戒治
    程序，並經原審法院依職權調閱該案卷查明屬實，再經台灣高雄地方法院檢察署
    檢察官不起訴處分確定，詳如後述，此部分不另成立持有第二級毒品罪，並經檢
    察官以九十三年度戒毒偵字第六０六號聲請沒收違禁物，爰均不另為沒收銷燬或
    沒收之宣告。至如附表二編號一、二、三、四及編號七之其中鑰匙二支，均非屬
    被告所有之物，不得諭知沒收；其他未扣案供犯罪所用之物，因無證據證明尚屬
    存在，且為免執行困難，亦不另為沒收之諭知，附此敘明。
五、公訴意旨另以：被告就附表一編號四部分，同時強劫得如附表二編號十四所示之
    安非他命一小包，認被告此部分另犯毒品危害防制條例第十一條第二項之持有第
    二級毒品罪（此部分已經檢察官於原審審理中當庭追加起訴，請求法院併予審理
    ）嫌云云。惟查被告已因施用第二級毒品，經檢察官聲請法院裁定觀察、勒戒，
    因有施用毒品傾向，聲請法院施以強制戒治，於九十三年六月二十三日經台灣高
    雄地方法院檢察署檢察官以九十三年度戒毒偵字第六○六號不起訴處分確定在案
    ，此有台灣高等法院被告全國前案紀錄表一份，以及台灣高雄地方法院九十二年
    度毒聲字第四九九六號、九十三年度毒聲字第一三五號刑事裁定、台灣高雄地方
    法院檢察署九十三年度戒毒偵字第六○六號不起訴處分書各一份附卷可證。而本
    件被告持有該第二級毒品安非他命之行為應為高度之施用行為所吸收，又被告施
    用第二級毒品行為既已經檢察官為不起訴處分確定，已如前述，此部分爰不另為
    不受理之判決。
據上論結，應依刑事訴訟法第三百六十九條第一項前段、第三百六十四條、第二百九
十九條第一項前段、槍砲彈藥刀械管制條例第七條第一項、第十八條第一項、修甲前
毒品危害防制條例第十一條第一項、第十八條第一項前段、刑法第二條第一項但書、
第十一條、第二十八條、第五十六條、第五十五條、第三百三十條第一項、第三百零
二條第一項、第四十二條第二項、第六十二條前段、第五十一條第五款、第九款、第
三十八條第一項第一款、第二款，罰金罰鍰提高標準條例第二條、現行法規所定貨幣
單位折算新台幣條例第二條，判決如主文。
本案經檢察官羅建勛到庭執行職務。
中    華    民    國     九十三     年       九       月      二        日
                              臺灣高等法院高雄分院刑事第九庭
                                  審判長法官  張明松
                                        法官  郭玫利
                                        法官  任森銓
右甲本證明與原本無異。
如不服本判決應於收受本判決後十日內向本院提出上訴書狀，其未述上訴理由者，
並得於提起上訴後十日內向本院補提理由書狀（均須按他造當事人之人數附繕本)「
切勿逕送上級法院」。
                                      書記官  蘇恒仁
中    華    民    國     九十三     年       九       月       六       日
  附表一：結夥強盜部分
┌──┬──────┬────────┬───────┬────┬───┬─────────────┬────┐
│編號│  犯罪時間  │    犯罪地點    │行為方法      │被害人  │共  犯│所得財物                  │備    考│
├──┼──────┼────────┼───────┼────┼───┼─────────────┼────┤
│ 一 │九十一年十二│高雄縣大樹鄉興田│三名共犯均戴頭│高天龍  │乙○○│高─ＥＭＩ牌之銀色手機一支│該工寮為│
│    │月二十六日晚│村興田路四二○地│套，分持江春榮│黃石柱  │江春榮│金項鍊二條、現金新台幣（下│有人居住│
│    │上十九時許  │號之工寮（柱緯鰡│所有不具殺傷力│吳素慧  │黃信華│同）七百元。              │之建築物│
│    │            │池）            │之不明槍枝（未│宜慧玲  │一不詳│黃─摩托羅拉牌小海豚型黑色│       │
│    │            │                │扣案）、乙○○│        │姓名之│手機一支、金戒指一枚、現金│        │
│    │            │                │所有之柴刀（未│        │成年人│約八千元。                │        │
│    │            │                │扣案）、番刀各│        │      │吳─銀色手機一支、黑色背包│        │
│    │            │                │一支於夜間侵入│        │      │一個（內有郵局存簿、鑰匙、│        │
│    │            │                │犯罪地點後，喝│        │      │印章各一個）、現金約一萬五│        │
│    │            │                │令在場之人不准│        │      │五千元。                  │        │
│    │            │                │動，否則將予殺│        │      │                          │        │
│    │            │                │害，致使在場之│        │      │                          │        │
│    │            │                │人不能抗拒後，│        │      │                          │        │
│    │            │                │搜括如下所示之│        │      │                          │        │
│    │            │                │財物。        │        │      │                          │        │
├──┼──────┼────────┼───────┼────┼───┼─────────────┼────┤
│ 二 │九十二年二月│高雄市左營區大順│除乙○○外，餘│蔡志鴻  │乙○○│蔡─現金十一萬元          │該汽車商│
│    │二日凌晨零時│一路二○一號之協│共犯均戴頭套，│何豐勝  │江春榮│何─現金六萬五千元        │行係住宅│
│    │零八分許    │利汽車商行      │分持上開不明槍│林志忠  │黃信華│許─現金五萬元許、手機一支│        │
│    │            │                │枝（未扣案）、│林志成  │      │林志忠─現金八千元        │        │
│    │            │                │柴刀、番刀各一│許振福  │      │林志成─現金七千元        │        │
│    │            │                │支；乙○○另持│        │      │ │        │
│    │            │                │其所有不具殺傷│        │      │                          │        │
│    │            │                │力之玩具手槍一│        │      │                          │        │
│    │            │                │支，及如事實欄│        │      │                          │        │
│    │            │                │一所載其製造之│        │      │                          │        │
│    │            │                │土製爆裂物一枚│        │      │                          │        │
│    │            │                │，於夜間侵入上│        │      │                          │        │
│    │            │                │址，喝令在場之│        │      │                          │        │
│    │            │                │人不准動，否則│        │      │                          │        │
│    │            │                │將予殺害，致使│        │      │   │        │
│    │            │                │在場之人不能抗│        │      │                          │        │
│    │            │                │拒後，搜括如下│        │      │                          │        │
│    │            │                │之財物        │        │      │                          │        │
│    │            │                │              │        │      │                          │        │
├──┼──────┼────────┼───────┼────┼───┼─────────────┼────┤
│ 三 │九十二年二月│高雄縣仁武鄉仁福│四名共犯均戴頭│沈華山  │乙○○│沈─摩托羅拉牌Ｖ三六八八型│該處為有│
│    │三日凌晨一時│村公館三巷三十二│套，分持上開不│吳再春  │江春榮│之深藍色手機（序號為四四八│人居住之│
│    │三十分許    │號義守椰子園休閒│明槍枝、番刀、│林文進  │黃信華│000000000000號│建築物  │
│    │            │廣場            │柴刀；乙○○另│林舉華  │許全信│）一支、現金二萬七千元。  │        │
│    │            │                │持上開玩具手槍│        │      │吳─摩托羅拉牌手機Ｔ一九一│        │
│    │            │                │，於夜間侵入上│        │      │型銀色手機一支、現金二萬七│        │
│    │            │                │址，喝令在場之│        │      │千元。                    │        │
│    │            │                │人不准動，否則│        │      │林文進─三星牌之白色手機（│        │
│    │            │                │將予殺害，致使│        │      │門號為0000000000│        │
│    │            │                │在場之人不能抗│        │      │號）一支、現金一萬九千元。│        │
│    │            │                │拒，而搜括以下│        │      │林舉華─摩托羅拉牌之小海豚│        │
│    │            │                │財物          │        │      │手機（門號為0000000│        │
│    │            │                │              │        │      │八八○號）一支、現金六千元│        │
│    │            │                │              │        │      │許。                      │        │
├──┼──────┼────────┼───────┼────┼───┼─────────────┼────┤
│四  │九十二年二月│高雄縣大樹鄉龍目│乙○○等人明知│王素華、│乙○○│現金二萬元、第一級毒品海洛│該處為住│
│    │七日晚上九時│村龍目路一一三之│「蘇董」隨身帶│張武陽、│江春榮│因六小包、第二級毒品安非他│宅      │
│    │許          │九號            │有毒品海洛因、│綽號「蘇│許全信│命一小包。                │        │
│    │            │                │安非他命，為施│董」之成│      │                          │王素華、│
│    │            │                │用毒品，乃於上│年男子  │      │                          │張武陽二│
│    │            │                │開時間地點，由│        │      │                          │人未被搶│
│    │            │                │乙○○持上開玩│        │      │         │奪財物，│
│    │            │                │具手槍抵住王素│        │      │                          │僅被妨害│
│    │            │                │華之右太陽穴、│        │      │                          │自由    │
│    │            │                │許全信亦持不明│        │      │                          │        │
│    │            │                │槍枝（未扣案）│        │      │                          │        │
│    │            │                │押住「蘇董」之│        │      │                          │        │
│    │            │                │頭部，江春榮則│        │      │                          │        │
│    │            │                │在外把風，歹徒│        │      │                          │        │
│    │            │                │均未戴頭套、喝│        │      │                          │        │
│    │            │                │令在場之王素華│        │      │           │        │
│    │            │                │、張武陽、「蘇│        │      │                          │        │
│    │            │                │董」等三人不要│        │      │                          │        │
│    │            │                │動，妨害其等三│        │      │                          │        │
│    │            │                │人行動自由後，│        │      │                          │        │
│    │            │                │以手銬拷住綽號│        │      │                          │        │
│    │            │                │「蘇董」之男子│        │      │                          │        │
│    │            │                │押走帶上車後，│        │      │                          │        │
│    │            │                │駛往高雄縣大樹│        │      │                          │        │
│    │            │                │鄉東照山旁之產│        │      │             │        │
│    │            │                │業道路偏遠處，│        │      │                          │        │
│    │            │                │以強暴脅迫方式│        │      │                          │        │
│    │            │                │，致使被害人不│        │      │                          │        │
│    │            │                │能抗拒，再由許│        │      │                          │        │
│    │            │                │全信、江春榮動│        │      │                          │        │
│    │            │                │手搜括「蘇董」│        │      │                          │        │
│    │            │                │之財物，得手後│        │      │                          │        │
│    │            │                │，將「蘇董」載│        │      │                          │        │
│    │            │                │至大樹鄉和山村│        │      │               │        │
│    │            │                │路口釋放。    │        │      │                          │        │
│    │            │                │              │        │      │                          │        │
└──┴──────┴────────┴───────┴────┴───┴─────────────┴────┘
附表二（扣押物品）：
┌──┬─────────┬───┬───┬─────────┬───┐
│編號│  物          品  │數量  │編號  │ 物            品 │ 數量 │
├──┼─────────┼───┼───┼─────────┼───┤
│一  │六Ｍ─二○一八號之│一台、│ 二   │車牌號碼ＸＰ─七五│二面  │
│    │汽車（惟懸掛編號四│含該車│      │八○號車牌        │      │
│    │之車牌）          │鑰匙  │      │                  │      │
├──┼─────────┼───┼───┼─────────┼───┤
│三  │車牌號碼六Ｍ─二○│二面  │四    │車牌號碼ＵＴ─五四│二面  │
│    │一八號車牌        │      │     │五八號車牌        │      │
├──┼─────────┼───┼───┼─────────┼───┤
│五  │玩具手槍          │一支  │六    │土製爆裂物        │一個  │
│    │（乙○○所有）    │      │      │（乙○○所有）    │      │
│    │供犯罪所用        │      │      │                  │      │
├──┼─────────┼───┼───┼─────────┼───┤
│七  │鑰匙              │三支  │八    │番刀              │一支  │
│    │（其中一支為乙○○│      │      │（乙○○所有）    │      │
│    │所有）            │      │      │供犯罪所用        │      │
├──┼─────────┼───┼───┼─────────┼───┤
│九  │手銬              │一副  │十    │頭套              │一個  │
│    │（乙○○所有）    │      │      │（江春榮所有）    │      │
│    │供犯罪所用        │      │      │供犯罪所用        │      │
├──┼─────────┼───┼───┼─────────┼───┤
│十一│血跡衣物 │四件  │十二  │行動電話（其中三支│五支  │
│    │（乙○○所有）    │      │      │已分別由被害人林文│      │
│    │                  │      │      │進、沈華山、許振福│      │
│    │                  │      │      │領回）            │      │
├──┼─────────┼───┼───┼─────────┼───┤
│十三│海洛因一大包（原為│淨重九│十四  │安非他命一小包    │三．五│
│    │六小包，因鑑定混為│點七六│      │                  │公克  │
│    │一大包）          │公克  │      │                  │      │
├──┼─────────┼───┼───┴─────────┴───┘
│十五│吸管              │四支  │
│    │                  │      │
└──┴─────────┴───┘
附錄：本判決論罪之法條：
中華民國刑法第三百二十一條
犯竊盜罪而有左列情形之一者，處六月以上、五年以下有期徒刑：
一  於夜間侵入住宅或有人居住之建築物、船艦或隱匿其內而犯之者。
二  毀越門扇、牆垣或其他安全設備而犯之者。
三  攜帶兇器而犯之者。
四  結夥三人以上而犯之者。
五  乘火災、水災或其他災害之際而犯之者。
六  在車站或埠頭而犯之者。
前項之未遂犯罰之。
中華民國刑法第三百零二條
私行拘禁或以其他非法方法，剝奪人之行動自由者，處五年以下有期徒刑、拘役或三
百元以下罰金。
因而致人於死者，處無期徒刑或七年以上有期徒刑，致重傷者，處三年以上十年以下
有期徒刑。
第一項之未遂犯罰之。
槍砲彈藥刀械管制條例第七條第一項
未經許可，製造、販賣或運輸火砲、肩射武器、機關槍、衝鋒槍、卡柄槍、自動步槍
、普通步槍、馬槍、手槍或各類砲彈、炸彈、爆裂物者，處死刑、無期徒刑或七年以
上有期徒刑；處徒刑者，併科新台幣三千萬元以下罰金。
中華民國刑法第三百三十條第一項
犯強盜罪而有第三百二十一條第一項各款情形之一者，處七年以上有期徒刑。
